臺灣高雄地方法院刑事判決
111年度審易字第720號
公  訴  人  臺灣高雄地方檢察署檢察官
被      告  張傑翔


上列被告因竊盜案件，經檢察官提起公訴（111年度偵字第12540
號），本院裁定進行簡式審判程序，判決如下：
    主  文
張傑翔犯竊盜罪，處拘役參拾日，如易科罰金，以新臺幣壹仟元
折算壹日；又犯竊盜罪，處拘役肆拾日，如易科罰金，以新臺幣
壹仟元折算壹日。應執行拘役伍拾日，如易科罰金，以新臺幣壹
仟元折算壹日。
    事  實
一、張傑翔分別為下列行為：
（一）於民國111年2月9日11時16分許，至高雄市○○區○○○路000
      號洪得元及其配偶陳玟婷共同經營之「元味鐵板燒店」透
      天厝送瓦斯桶，張傑翔將瓦斯桶放置於非營業之2樓後，
      竟基於意圖為自己不法所有之竊盜犯意，步行至3樓房間
      內，徒手竊取陳玟婷所有，價值新臺幣（下同）6千元之
      金戒指1只。
（二）另於111年2月24日10時43分許，基於意圖為自己不法所有
      之竊盜犯意，以前開手法，徒手竊取洪得元所有，價值2
      萬元之金戒指1只。嗣經洪得元、陳玟婷發覺物品遭竊，
      調閱監視錄影器並報警處理後始查悉上情。
二、案經高雄市政府警察局三民第一分局報告臺灣高雄地方檢察
    署檢察官偵查起訴。
    理  由
一、程序方面：
    本件被告張傑翔所犯均為死刑、無期徒刑、最輕本刑為3年
    以上有期徒刑以外之罪，其於準備程序中就被訴事實為有罪
    之陳述，經法官告知簡式審判程序之旨，並聽取當事人之意
    見後，本院裁定進行簡式審判程序。又本件之證據調查，依
    刑事訴訟法第273條之2規定，不受同法第159條第1項、第16
    1條之2、第161條之3、第163條之1及第164條至第170條規定
    之限制，均合先敘明。
二、認定犯罪事實所憑之證據及其理由：
    上開事實，業據被告於本院審理時坦承不諱（見本院卷第61
    、67、71頁），核與證人即被害人陳玟婷、洪得元2人於警
    詢證述之情節相符，並有監視錄影畫面翻拍照片、和解書影
    本在卷可佐，足認被告之自白與事實相符，並有證據補強，
    洵堪採為論罪科刑之依據。從而，本案事證明確，被告犯行
    均堪以認定，應依法論科。
三、論罪科刑：
（一）罪名：
　　　核被告就事實欄一（一）、（二）所為，均係犯刑法第32
      0條第1項之竊盜罪。公訴意旨雖認被告如事實欄所為均係
      涉犯刑法第321條第1項第1款之侵入住宅竊盜罪嫌。惟按
      竊盜因侵入而加重其刑者，以其於侵害財產監督權外，兼
      妨害家宅之安寧而設，必須於未經侵入以前，即有竊盜之
      意思，從而以侵入為其竊盜手段者，始能成立。若事前經
      他人允許住宿宅內，臨時見財起意，竊物而出，其於他人
      家宅之安寧並無妨害，即不能謂之侵入。如住宿之處與行
      竊處所縱非一處，苟係在整個的財產監督權下，由同一住
      宅內之甲室以至乙室行竊者，亦不能論為侵入（最高法院
      25年上字第6203號判例及69年度台上字第1871號判決意旨
      參照）。查本件被告係經被害人即居住權人同意後進入未
      營業之2樓，再趁隙至3樓竊取財物，非自外入侵，且居住
      權人於同意被告入屋送瓦斯桶後，亦可在旁觀看監督，揆
      諸前揭說明，自不合於刑法第321條第1項第1款侵入住宅
      竊盜之加重條件，然因上開二罪間基本社會事實同一，本
      院自應予審理，爰依法變更起訴法條。被告所犯上開2罪
      間，犯意各別，行為互殊，應予分論併罰。
（二）被告本件是否該當累犯乙節，公訴意旨並未主張，遑論具
      體指出證明方法，是參111年4月27日最高法院110年度台
      上大字第5660號裁定意旨，爰毋庸依職權調查並為相關之
      認定，然因累犯資料本來即可在刑法第57條第5款「犯罪
      行為人之品行」中予以評價，本院審理時仍得就被告可能
      構成累犯之前科、素行資料，列為刑法第57條第5款所定
      「犯罪行為人之品行」之審酌事項，併此敘明。
（三）刑罰裁量：
      爰以行為人之責任為基礎，審酌被告不思以正當途徑獲取
      所需，竟竊取他人財物，侵害他人財產法益，所為實有不
      該；惟念被告犯後坦承犯行，態度尚可，事後亦與被害人
      2人成立和解，賠償被害人2人所受損害，有和解書在卷可
      參（見警卷第29頁），兼衡被告之素行、本件犯罪之手段
      、情節、所生危害、智識程度、家庭生活、經濟狀況等一
      切具體情狀（涉被告個人隱私，均詳卷），分別量處如主
      文所示之刑，並均諭知易科罰金之折算標準，復定如主文
      所示之應執行刑及易科罰金之折算標準。 
四、沒收與否之認定：
　　被告已與被害人2人達成和解並賠償完畢，業如前述，為免
    過苛，爰不予宣告沒收。
據上論斷，應依刑事訴訟法第273條之1第1項、第299條第1項前
段、第300條，判決如主文。
本案經檢察官宋文宏提起公訴，檢察官范文欽到庭執行職務。
中　　華　　民　　國　　111 　年　　9 　　月　　6 　　日
                  刑事第五庭  法  官    黃政忠 
以上正本證明與原本無異。
如不服本判決應於收受送達後20日內向本院提出上訴書狀，並應
敘述具體理由；如未敘述上訴理由者，應於上訴期間屆滿後20日
內向本院補提理由書（均須按他造當事人之人數附繕本）「切勿
逕送上級法院」。
「因疫情而遲誤不變期間，得向法院聲請回復原狀」。
中　　華　　民　　國　　111 　年　　9 　　月　　7 　　日
                              書記官    儲鳴霄
附錄本判決論罪科刑法條：
刑法第320條
意圖為自己或第三人不法之所有，而竊取他人之動產者，為竊盜
罪，處5 年以下有期徒刑、拘役或50萬元以下罰金。
意圖為自己或第三人不法之利益，而竊佔他人之不動產者，依前
項之規定處斷。
前二項之未遂犯罰之。